【裁判字號】    90,毒抗,434
【裁判日期】    900629
【裁判案由】    聲請強制戒治
【裁判全文】
臺灣高等法院臺中分院刑事裁定                    九十年度毒抗字第四三四號
    抗  告  人
    即  被  告  甲○○
右列抗告人因違反毒品危害防制條例案件，經檢察官聲請令入戒治處所施以強制戒治
（九十年度聲戒字第五九六號、九十年毒偵字第一六一六號），不服臺灣臺中地方法
院中華民國九十年五月二十八日裁定（九十年度毒聲字第二六０八號）提起抗告，本
院裁定如左：
      主  文
抗告駁回。
      理  由
一、本件檢察官聲請意旨略以：被告甲○○於民國（下同）八十七年間因施用毒品案
    件，經依原審法院裁定送勒戒、觀察後認無繼續施用毒品之傾向，由同院於八十
    七年十月十三日，以八十七年度易字第二八一三號判決免刑確定；於八十七年底
    又因施用毒品案件，經依同院裁定送勒戒、觀察後認有無繼續施用毒品之傾向，
    故由本署檢察察官聲請簡易判決處刑並聲請強制戒治，經同院判處有期徒刑四月
    ，於八十八年二月八日確定，被告於強制戒治期間戒治成效經評定為合格，故由
    本署檢察官於八十八年五月間向原審法院聲請停止強制戒治，所餘期間交付保護
    管束，保護管束期間至八十八年十二月二十二日期滿。惟被告又於九十年一月十
    三日淩晨二時前四日某時，在不詳地點，施用第二級毒品一次。嗣於九十年一月
    十二日晚間十一時許，在台中市○○街八十六號五樓之一，甲○○因警方另案查
    獲通緝犯蔡建鴻時在現場，經警採取尿液送驗，檢驗結果呈安非他命之陽性反應
    始悉上情。被告經合法傳、拘未到庭應訊，其警訊時雖否認有何施用毒品之犯行
    ，惟被告經警採集之尿液送鑑驗結果呈第二級毒品安非他命之陽性反應，有台中
    市衛生局出具之尿液檢驗報告書附卷可稽，其施用第二級毒品之犯行堪予認定。
    又被告前二次施用毒品案件，分別經台灣台中地方法院為免刑之判決或執行保護
    管束期滿，有聲請簡易判決處刑書及本署刑案資料查註紀錄表一份附卷可稽，核
    被告所為，係三犯毒品危害防制條例第十條之罪，爰依毒品危害防制條例第二十
    條第三項之規定，聲請裁定令被告入戒治處所施以強制戒治。
二、原審法院以前項檢察官聲請，尚無不合，依毒品危害防制條例第二十條第三項，
    裁定被告甲○○令入戒治處所施以強制戒治壹年。經查被告於九十年一月十三日
    淩晨二時前四日某時，在不詳地點，施用第二級毒品，嗣於九十年一月十二日晚
    間十一時許，在台中市○○街八十六號五樓之一，為警採取尿液送驗，檢驗結果
    呈安非他命之陽性反應，三犯施用第二級毒品之事實，事證極為明確。原審裁定
    認事用法，核無違誤。
三、抗告意旨謂：抗告人於前施用毒品案件經處分後，即決心戒除遠離毒品，並未再
    施用毒品安非他命，惟因於坊間購買減肥藥品來控制體重，是否因而造成錯誤之
    尿液檢測結果，請求再次重新採取尿液送驗，以期勿枉勿縱，為此提出抗告，請
    求撤銷原裁定云云。惟被告經警採集之尿液，業經台中市衛生局鑑驗呈第二級毒
    品安非他命之陽性反應，此有該局出具之尿液檢驗報告書在卷足憑，被告空言辯
    謂係服用坊間購買之減肥藥品，造成錯誤之檢測，殊難採信。本件抗告，顯無理
    由，應予駁回。
四、據上論斷，應依刑事訴訟法第四百十二條，裁定如主文。
中      華      民      國      九十     年       六      月   二十九   日
                                  臺灣高等法院臺中分院刑事第九庭
                            審判長法  官  陳  筱  珮
                                              法  官  趙  春  碧
                                              法  官  古  金  男
右正本證明與原本無異。
不得再抗告。
                                              書記官  陳  妙  瑋
中      華      民      國      九十     年       七      月     三     日
                                                                        Ｉ


司法院資訊處製作；財團法人民間司法改革基金會備份。
